【裁判字號】    94,重訴,2650
【裁判日期】    980430
【裁判案由】    偽造有價證券等
【裁判全文】
臺灣臺中地方法院刑事判決            94年度重訴字第2650號
公  訴  人  台灣台中地方法院檢察署檢察官
被      告  壬○○
            癸○○原名丁○○.
            戊○○
上列被告等因常業詐欺等案件，經檢察官提起公訴（93年度偵字
第18779號、93年度核退偵字第182號、94年度偵字第1930、7615
、9649、10486號），本院判決如下：
    主    文
壬○○、癸○○、戊○○均免訴。
    理    由
一、公訴意旨略以：緣庚○○見指壓按摩之護膚美容店有利可圖
    ，自民國87年3月間起即陸續開設指壓按摩美容護膚店，並
    僱請乙○○、辛○○、丙○○等人分別擔任各店之店長及雇
    用甲○○等其他職員，壬○○則自90年5月間起至92年5月間
    止受僱於以辛○○為店長之（5K）指壓按摩美容護膚店之美
    容師而領有薪資；癸○○（原名丁○○）則自92年4月間起
    至93年10月間止受僱於以乙○○為店長之（3K）指壓按摩美
    容護膚店之員工而領有薪資；戊○○則自93年1月間起至93
    年10月間止先後受僱於以乙○○為店長之（3K）及丙○○為
    店長之（11K）指壓按摩美容護膚店之員工而領有薪資，而
    組成一以庚○○為首，以開設指壓按摩之護膚美容店為幌子
    ，實則係共同基於常業詐欺、恐嚇之概括犯意聯絡之詐騙集
    團；該集團犯罪模式係先派員於台中地區張貼汽車色情小廣
    告、傳手機簡訊方式或在網路聊天室、利用報紙之分類廣告
    刊登廣告及利用電話訪問等方式與不特定人取得聯繫，俟不
    特定人打電話接洽後，即以指壓按摩、膚護美容為名進行詐
    財，店內人員均有預先之「內部訓練」課程，即客人一旦上
    門即由店內之美容師及包括壬○○、癸○○、戊○○在內之
    在場職員輪番使出詐騙方式讓被害人子○○、卯○○、丑○○、寅○○、辰○○、午○○、申○○、酉○○、巳○○、
    未○○等人刷卡消費，如詐騙無法得逞，即由在場之男職員
    輪番以恐嚇、脅迫手法讓被害人子○○等人刷卡消費，而分
    別詐騙、恐嚇被害人子○○等人，使被害人子○○等人或不
    疑有他、或心生畏懼，而分別以信用卡在該集團所申請或所
    使用之刷卡機刷卡、或以現金支付款項得逞，因認壬○○、
    癸○○、戊○○涉犯刑法常業詐欺、恐嚇取財、行使偽造私
    文書等罪嫌。
二、按案件曾經判決確定者，應諭知免訴之判決，並得不經言詞
    辯論為之，刑事訴訟法第302條第1款、第307條，分別定有
    明文。又訴訟上所謂一事不再理之原則，關於實質上一罪或
    裁判上一罪，亦均有其適用，最高法院60年台非字第77號著
    有判例，可資參照。按裁判上一罪之案件，其既判力之時點
    ，應以最後審理事實法院宣示判決之日為判斷之標準。連續
    犯、常業犯為裁判上一罪，倘其中之一部事實，已經法院為
    實體上有罪判決確定者，其既判力之範圍即及於最後審理事
    實法院宣示判決前之全部事實。經查：本件訊據被告壬○○
    、癸○○、戊○○對上揭時地受僱而分別參與以庚○○為首
    ，以開設指壓按摩之護膚美容店為幌子，實則係共同基於常
    業詐欺、圖利容留媒介男女與人性交猥褻、恐嚇取財、行使
    偽造私文書之概括犯意聯絡之詐騙集團等情均已坦承不諱，
    核與同案被告庚○○、乙○○、辛○○、丙○○等人供述情
    節大致相符，復有被告等所不爭執之被害人子○○、卯○○
    、丑○○、寅○○、辰○○、午○○、申○○、酉○○、巳
    ○○、未○○等人警詢筆錄可稽，是被告壬○○、癸○○、
    戊○○所犯刑法常業詐欺、圖利容留媒介男女與人性交猥褻
    、恐嚇取財、行使偽造私文書等犯行固堪以認定。惟查：
  (一)被告壬○○曾自90年5月1日受僱於以林田為掛名負責人，址
    設於臺中市○○區○○路100號之「雅曼妮護膚店」擔任該
    店美容師助理，而與林田店內之其他員工等人自90年5月1日
    起，基於詐欺常業犯意聯絡與行為分擔，利用被害人田翎佑
    等客人，依上開護膚店散布之色情小廣告所載電話與該店聯
    絡，該店負責接聽電話之人員即以明示或暗示方式，告以該
    店有提供俗稱「全套」之性服務，並與田翎佑等人相約於臺
    中市某處等候，由該護膚店人員前往將渠等接送至上開店址
    後，林田旋即安排或依輪班表輪序，由包括壬○○在內之其
    中一、二人，在店內包廂為被害人進行按摩之服務，並以按
    摩及言語挑逗方式挑起被害人性慾後，再佯稱如欲進行性交
    易，則須加入該店之會員，並告以「如加入會員，可以享受
    免費的全套性服務」、「如加入會員後，我就是你的人，要
    怎麼都可以」等性誘惑、挑逗之言詞，致上開客人陷於錯誤
    ，而分別以刷卡或給付現金之方式，交付數萬元不等之金額
    而加入會員。嗣客人購買會員卡後，如要求店內小姐依約提
    供性服務時，其等即虛與委蛇、拒不提供性服務，若被害人
    中有堅持要求性服務而無法推諉時，始由店內之不詳成年男
    子帶領被害人前往臺中市某建築物內與不明之女子為性交易
    。壬○○等人即利用上述詐術方法，向上開客人詐得金錢，
    並恃此為生。壬○○此部分行為，經臺灣臺中地方法院檢察
    署檢察官以90年度偵字第14634號起訴，業經本院於92年9月
    30日以92年度訴字第1217號刑事判決，認被告壬○○犯共同
    常業詐欺罪，判處有期徒刑1年2月，緩刑5年，嗣壬○○提
    起上訴後，於96年8月30日撤回上訴而確定，有該案之刑事
    判決影本及壬○○之臺灣高等法院被告前案紀錄表可稽。而
    本件被告壬○○又係於90年5月間起至92年5月間止受僱於以
    辛○○為店長之指壓按摩美容護膚店之美容師，參與以庚○○為首，以開設指壓按摩之護膚美容店為幌子，實則係基於
    常業詐欺等之概括犯意聯絡之詐騙集團；且本件起訴事實認
    定址設於臺中市○○區○○路100號之「雅曼妮護膚店」，
    亦係以庚○○為實際負責人所開設之指壓按摩美容護膚店，
    是被告壬○○所為兩者之行為態樣、犯罪方法、目的均相同
    ，其於該段期間既係以上開犯行之所得為業，自應認其前後
    詐欺等之行為，係基於概括之常業犯意而為之，為實質上或
    裁判上一罪關係之常業犯。則被告壬○○所為之後案即本件
    之犯罪時間（90年5月間起至92年5月間止），係在事實審法
    院對前案為宣示判決（92年9月30日）之前，揆諸前揭說明
    ，應為前案確定判決之既判力所及，爰不經言詞辯論，逕為
    本件被告壬○○免訴之諭知。
  (二)被告癸○○（即丁○○）曾與林玉蕊基於意圖使女子與他人
    為性交或猥褻以營利之犯意聯絡，自93年2月底以每月二萬
    五千元受僱於林玉蕊，在臺中市○區○○街470號威爾斯男
    仕生活館內，從事容留、媒介女子與男客從事猥褻（俗稱半
    套）之行為。如有男客上門，丁○○即為男客解說、引導及
    收費工作，每次女子為男客從事半套服務收費一千八百元，
    從中抽取八百元，以之為常業；另承前犯意，自94年1月1日
    起，接手經營上開威爾斯男仕生活館，容留、媒介女子與男
    客從事猥褻（俗稱半套）或性交易（俗稱全套）之行為，每
    次女子為男客從事半套服務收費一千八百元，全套收費二千
    八百元，從中抽取八百元牟利，並以之為常業。另以每月二
    萬五千元之薪資及無償委請與之有共同犯意聯絡之戊○○及
    己○○，在店內為客人擔任解說、引導及收費之工作，並以
    之為常業。被告癸○○、戊○○此部分行為，經臺灣臺中地
    方法院檢察署檢察官以94年度偵字第4028、6309號起訴後，
    業經本院於94年7月29日以94年度訴字第1986號刑事判決，
    認癸○○、戊○○共犯以意圖使女子與他人為性交、猥褻之
    行為而容留以營利為常業罪，癸○○判處有期徒刑1年10月
    ，緩刑4年；戊○○判處有期徒刑1年4月，緩刑3年確定，有
    該案之刑事判決影本及癸○○、戊○○之臺灣高等法院被告
    前案紀錄表可稽。而本件被告癸○○則係自92年4月間起至
    93年10月間止受僱於以乙○○為店長之指壓按摩美容護膚店
    ；戊○○則自93年1月間起至93年10月間止先後受僱於以乙○○、丙○○為店長之指壓按摩美容護膚店，而參與以庚○○為首，以開設指壓按摩之護膚美容店為幌子，實則係基於
    常業詐欺、圖利容留媒介男女與人性交猥褻等之概括犯意聯
    絡之詐騙集團；且本件起訴事實認定址設於臺中市○區○○
    街470號之「今日飲料店」、「桂冠養生館」，均係以庚○○為實際負責人所開設之指壓按摩美容護膚店，而本件以庚○○為首之詐騙集團，確有以媒介、容留女子與男客從事猥
    褻或性交易之行為，誘使男客加入會員而趁機詐欺取財等情
    ，亦經同案被告庚○○、乙○○、丙○○等人坦承不諱，且
    經認定所犯圖利容留媒介男女與人性交猥褻罪與共同常業詐
    欺等罪間有刑法修正廢除前之牽連犯裁判上一罪關係，此有
    本案庚○○、乙○○、丙○○等人之刑事判決在卷可稽，足
    認被告癸○○、戊○○所為兩者之行為態樣、犯罪方法、目
    的均相同或相似，其等於各該段期間既均係以上開犯行之所
    得為業，自應認其前後詐欺、圖利容留媒介男女與人性交猥
    褻等之行為，係基於概括之常業犯意而為之，為實質上或裁
    判上一罪關係之常業犯，且所犯圖利容留媒介男女與人性交
    猥褻罪與共同常業詐欺等罪間，有方法、目的之牽連關係。
    則本件被告癸○○之犯罪時間（92年4月間起至93年10月間
    止）及被告戊○○之犯罪時間（93年1月間起至93年10月間
    止），既均係在事實審法院對後案即本院94年度訴字第1986
    號刑事案件為宣示判決（94年7月29日）之前，揆諸前揭說
    明，應為該案確定判決之既判力所及，爰不經言詞辯論，逕
    為本件被告癸○○、戊○○免訴之諭知。
據上論斷，應依刑事訴訟法第302條第1款、第307條，判決如主
文。
中    華    民    國    98    年    4     月    30    日
                刑事第十八庭  審判長法  官  張國忠
                                    法  官  林清鈞
                                    法  官  許惠瑜
以上正本證明與原本無異。
如不服本判決應於收受判決後10日內向本院提出上訴書狀，並應
敘述具體理由；其未敘述上訴理由者，應於上訴期間屆滿後20日
內向本院補提理由書（均須按他造當事人之人數附繕本）「切勿
逕送上級法院」。
                                    書記官  葉泰濃
中    華    民    國    98    年    4     月    30    日


司法院資訊處製作；財團法人民間司法改革基金會備份。
